【裁判字號】    97,重上更(七),177
【裁判日期】    980526
【裁判案由】    違反槍砲彈藥刀械管制條例等
【裁判全文】
臺灣高等法院刑事判決           97年度重上更(七)字第177號
上  訴  人
即  被  告  甲○○
                    現押在台灣台北看守所
指定辯護人  李建宏律師
上列上訴人因違反槍砲彈藥刀械管制條例等案件，不服臺灣板橋
地方法院90年度重訴字第9號，中華民國90年10月24日第一審判
決（起訴案號：臺灣板橋地方法院檢察署89年度偵字第21557、2
1558、22702、23180號，90年度偵字第1224、1502、3141、3573
、4003號；移送併辦案號：臺灣桃園地方法院檢察署97年度偵字
第16467號），提起上訴，判決後，經最高法院第七次發回更審
，本院判決如下：
    主  文
原判決關於甲○○共同連續未經許可販賣衝鋒槍及定執行刑部分
，均撤銷。
甲○○共同連續未經許可，販賣手槍，處有期徒刑貳拾年，併科
罰金新臺幣壹仟萬元，罰金如易服勞役，以罰金總額與陸個月之
日數比例折算。扣案之提單肆紙、發電機說明書壹份、發電機壹
部、如附表一所示之槍枝、子彈及彈匣，均沒收。
    事  實
一、甲○○與其同居女友戊○○（業經原審判決免刑確定），均
    明知槍械、子彈（含彈匣等零件）係懲治走私條例管制公告
    管制物品項目及其數額所公告管制之進出口物品，竟基於私
    運管制物品槍彈進口、販賣圖利、行使偽造私文書及使公務
    員登載不實之概括犯意聯絡及行為分擔，自民國89年1月間
    至89年12月9日止，連續為以下之行為：
（一）89年1月間，由戊○○交付新臺幣14萬元予甲○○，前往
      丑○○向不詳姓名年籍之人販入購得屬於管制物品之具有
      殺傷力之制式槍枝、子彈或主要零組件彈匣乙批，旋購置
      發電機，拆解挖空內部，將槍彈以鋁箔紙包裝後填塞入發
      電機內，再將之組合，以掩人耳目，於同年1月26日進口
      。甲○○則先行搭機返國接應（以下皆同此方式）。嗣於
      同年月27日某時，推由戊○○持其不知情之胞弟「寅○○
      」之國民身分證，委由不知情之晁祥股份有限公司（即卯
      ○○○○）之職員，偽造以寅○○名義申報之進口報單私
      文書一張，由該報關行不知情之職員持向財政部臺北關申
      報自丑○○進口發電機一部，而使臺北關承辦人員陷於錯
      誤，將之登載於其掌管之進口報關之公文書上，足以生損
      害於寅○○及財政部關稅局管理進出口報關之正確性，而
      走私進口上揭管制物品槍枝及子彈得逞。於同日某時報關
      進口後，丁○○（業經本院前審判處有期徒刑10年6月確
      定）、午○○（原審尚未審結）二人知悉甲○○所申報進
      口之發電機內部係走私上開未經許可不得販賣、運輸之槍
      彈，竟與甲○○、戊○○共同基於運輸槍彈犯意聯絡及行
      為分擔，在臺北市○○○路（原判決誤載為和平東路）、
      梧州街口接貨後，共同運輸至臺北縣中和市○○路○段114
      巷10弄17號2樓拆解起出槍彈，交予丁○○、戊○○伺機
      出售。
（二）復於89年3月間，再由戊○○交付22萬元予甲○○前往丑
      ○○，販入購得殺傷力之制式槍枝、子彈或主要零組件彈
      匣乙批，以同上方式裝入挖空內部之發電機內，於同年3
      月21日進口，同年3月24日由戊○○持由不詳之人偽造之
      辛○○○○國民身分證（事成後已燒燬），以同於上開方
      法委由同上不知情之卯○○○○之職員，偽造以林志平之
      名義申報之進口報單私文書一張，再由該報關行不知情之
      職員持向財政部台北關申報進口發電機一部，使台北關承
      辦人員亦陷於錯誤，將之登載於其掌管之進口報關之公文
      書上，足以生損害於林志平及財政部關稅局管理進出口報
      關之正確性。於同日某時報關進口後，由甲○○、戊○○
      夥同知情之丁○○、午○○，共同基於運輸槍彈之犯意聯
      絡及行為分擔，同至臺北縣中和市○○路、泰和街口接貨
      ，共同載至臺北縣中和市○○路557號4樓戊○○與甲○○
      同居處拆解起出槍彈。前後二次販入私運進口之槍枝、子
      旦彈及主要零組件之種類、數量包括：(1)槍枝部分：1.南
      斯拉夫廠ＣＺ99手槍制式半自動手槍1支（含彈匣2個）；
      2.捷克製CZ75COMPACT型制式9MM口徑半自動手槍1支（槍
      枝管制編號：0000000000）；3.美國BERETTA廠MOD. 21A
      口徑0.25吋半自動手槍1支（槍枝管制編號：0000000000
      ）；4.捷克CZ廠製口徑6.35MM（即0.25吋）之制式半自動
      手槍1支（槍枝管制編號：0000000000，槍號為Ｚ506828
      ）；5.美國INTRATEC廠製TEC-9M型口徑9MM之制式半自動
      手槍1 支（槍枝管制編號：0000000000，槍號送鑑時已磨
      滅）；6.捷克CZ廠製75COMPACT型制式9MM口徑半自動手槍
      1支（槍枝管制編號0000000000，槍號B6146）；7.義大利
      BERETTA廠製84型口徑9MM之制式半自動手槍1支（槍枝管
      制編號：00 00000000，槍號D85369Y）；8.比利時BROWN
      IN GARMSCOMPANY製BDA-380型口徑9MM（0.38吋）之制式
       半自動手槍1支（槍枝管制編號：0000000000，槍號為
      NT0398）；9.蘇聯製口徑9MM（0.38吋）之制式半自動馬
      可洛夫手槍1支（含彈匣4個，槍枝管制編號：0000000000
      ）；10.捷克ＣＺ廠製0.25吋自動手槍一支（即掌心雷，槍
      枝管制編號：00000000，槍號Z510981）；11.捷克ＣＺ廠
      製口徑0.25吋制式半自動手槍2支（即掌心雷，槍枝管制
      編號：0000000000、000000000 0，槍號Ｚ511031、Ｚ
      510936），合計12支。(2)子彈部分：1.制式口徑0.25吋手
      槍子彈72 顆、制式口徑9MM手槍子彈198顆及制式口徑8MM
      空包彈加裝直徑約5.3MM之金屬彈頭改造而成之子彈1顆（
      鑑驗已試射，以上為中和支庫保險箱內查扣）；2.9MM制
      式子彈1顆、口徑0.25吋子彈3顆（鑑驗試射3顆用罄，大
      漢海釣場查扣）；3.制式口徑0.25吋子1顆（試射1顆，新
      世紀釣魚場查扣）；4.制式口徑9MM子彈30顆（扣得31顆
      ，鑑驗試射18顆，1顆不能擊發，不具殺傷力，不計入數
      量）；另25 顆係制式9MM（0.38吋試射9顆）子彈（上海
      灘海釣場查扣）；5.9MM子彈30顆（售予己○○2彈匣，1
      個15發子彈部分）；6.9MM制式子彈6顆（試射2顆）、口
      徑0.25吋子彈3 顆（鑑驗試射3顆用罄，售予乙○○部分
      ）；7.0.25吋制式半自動手槍子彈21顆（鑑驗時試射6顆
      ，葛恒弼部分）。合計口徑9MM制式子彈290顆；口徑0.25
      吋制式子彈100 顆；制式口徑8MM空包彈加裝直徑約5.3MM
      之金屬彈頭改造而成之子彈1顆。(3)非供上述槍枝使用之
      槍枝主要零組件彈匣1個。旋於下述時、地連續販出予己○○、乙○○、庚○○等人：
      (1)於同年3月底、4月初間，由有共同販賣槍彈犯意聯絡之
        丁○○，在板橋市○○路家樂福商場地下室停車場，販
        賣上述走私進口之南斯拉夫製口徑9MM（槍身標有Ｃ
        RVENA -ＺASTAVA９９）制式半自動手槍1支（含彈匣2
        個，槍枝管制編號：0000000000，槍號33340），及9MM
        子彈30顆予己○○。
      (2)甲○○於89年間透過其弟子○○而認識乙○○，承前連
        續販賣槍彈之犯意，89年年中某日，在桃園縣中壢市不
        詳地點，約定將具殺傷力俗稱「掌心雷」之捷克CZ廠製
        0.25吋自動手槍1支（槍枝管制編號：0000000000，槍
        號Z510981）、口徑0.25吋制式半自動手槍子彈3顆（鑑
        驗時試射用罄，僅餘彈殼），及具殺傷力之制式口徑9M
        M子彈6顆及1顆不具殺力改造子彈等，以14萬元販賣予
        乙○○，惟乙○○尚欠1萬，因此，只交付手槍及3顆
        0.25吋制式子彈，另於89年11月5日至13日間某日，因
        乙○○補足所欠1萬元，再由甲○○在桃園縣中壢市不
        詳地點，將上開具殺傷力之制式口徑9MM子彈6顆及一顆
        不具殺傷力之改造子彈，交予乙○○。乙○○旋未經許
        可持有，並將之藏放於中壢市○○路四1號3樓301室。
        嗣於同年12月29日16時30分許，在桃園縣平鎮市○○街
        62號，為警扣得上開手槍及3顆子彈；另於90年7月12日
        凌晨2時許，為警查獲，乙○○持有上開制式口徑9MM子
        彈6顆及1顆不具殺傷力之改造子彈。
      (3)甲○○承前連續販賣槍彈之犯意，於89年8月間某日，
        在中和市○○路557號4樓戊○○住處，由戊○○以每支
        5萬元，合計10萬元代價，將其等輸入俗稱「掌心雷」
        之捷克CZ廠製口徑0.25吋制式半自動手槍2支（槍枝管
        制編號：0000000000、0000000000，槍號Ｚ511031，Ｚ
        510936），口徑0.25吋制式半自動手槍子彈21顆（鑑驗
        時試射6顆），賣予庚○○（業經原審判決免刑確定）
        。嗣於90年2月8日8時40分許，經警依庚○○之供述帶
        同至臺北市○○○路○段2巷57弄15號前空地上之廢棄車
        輛內，主動繳交具殺傷力之上開槍彈。
（三）89年9月間，甲○○透過庚○○之介紹而認識丙○○（已
      判刑確定），由丙○○介紹而認識泰國之華籍辰○○○○○（音）不詳真實姓名年籍之男子，洽談走私進口槍彈之
      事宜，嗣因雙方無法談妥，甲○○、戊○○乃於同年11月
      初某日，約同庚○○、丁○○及丙○○，同至台北市○○○路、林森北路口之吉星港式飲茶，共商走私進口槍彈事
      宜，丙○○則意圖擁槍自重，出資美金8,000元預定購買
      德國HK廠製USPCOMPACT型口徑9MM之半自動制式手槍5支（
      每支附2個彈匣、每個彈匣子彈13發），共同藏放於甲○○欲走私進口之發電機中，共同矇混進口，其餘私運進口
      之槍彈，則欲供甲○○、戊○○、庚○○、丁○○共同販
      賣牟利。嗣丙○○與泰國之「生哥」談妥後，甲○○旋即
      搭機前往泰國，透過「生哥」販入具殺傷力之比利時白朗
      寧（BROW NING）廠製口徑9MM之制式半自動手槍1支（槍
      枝管制編號：0000000000，槍號送鑑時已磨滅），德國
      WALTHER廠製P99型口徑9MM之制式半自動手槍3支（槍枝管
      制編號：0000000000至0000000000，槍號送鑑時已磨滅）
      及德國ＨＫ廠製USCOMPACT型口徑9MM之半自動制式手槍13
      支（槍枝管制編號：0000000000至0000000000，槍號送鑑
      時已磨滅）及供白朗寧槍之使用之彈匣3個、供德國WALTH
      ER廠製P99型口徑9MM之制式半自動手槍用之彈匣6 個、供
      德國HK廠製USPCOMPACT型口徑9MM之半自動制式手槍用之
      彈匣27個，另槍枝主要零組件彈匣1個，則無法供上述槍
      枝使用，及均具殺傷力之1390顆（試射50顆）制式口徑
      9MM 子彈、120顆制式口徑0.38吋子彈。由泰國方面以上
      開同於丑○○走私進口之方式，將槍彈藏於挖空內部之發
      電機內，走私進口。
（四）嗣於下述時、地查獲被告進口及販出扣案之槍、彈及主要
      零組件彈匣：
      (1)89年4月16日23時，在台北市○○路○段2號2樓查獲己○○持有上開ＣＺ99手槍及9mm子彈68顆（見警卷一第5頁
        、第8頁背面至9頁）
      (2)89年11月14日14時許，經警在臺北縣中和市○○街九號
        合作金庫中和支庫戊○○承租之Ｄ種19505號保險箱內
        查獲均具殺傷力制式口徑0.25吋手槍子彈72顆、制式口
        徑9MM手槍子彈198顆及制式口徑8MM空包彈加裝直徑約
        5.3MM 之金屬彈頭改造而成之子彈一顆（鑑驗已試射
        ）、彈匣4個（其中3只為馬可洛夫制式手槍使用之彈匣
        、另1只無法供本案槍支使用之彈匣），而查悉知甲○○已販入槍彈欲再走私進口。
      (3)89年12月9日下午5時40分許，甲○○搭乘荷蘭航空公司
        飛機入境桃園中正機場時，由臺灣板橋地方法院檢察署
        檢察官率員警在入境大廳拘提甲○○，在其身上查獲提
        單4張、發電機說明書1份，並於同日晚8時許，在臺北
        關稅局、華儲股份有限公司倉庫內，搜扣甲○○進口發
        電機1台，經移至臺北市○○路19號臺北市政府警察局
        贓車保管場拆卸，於次日凌晨2時許，於發電機內，起
        獲均具殺傷力之比利時白朗寧（BROWNING）廠製口徑
        9MM之制式半自動手槍1支（槍枝管制編號：00000000
        00），德國WALTHER廠製P99型口徑9MM之制式半自動手
        槍3支（槍枝管制編號：0000000000至0000000000），
        及德國HK廠製USPCOMPACT型口徑9MM之半自動制式手槍
        13支（槍枝管制編號：0000000000至0000000000）及供
        白朗寧槍使用之彈匣3個、供德國WALTHER廠製P99型口
        徑9MM之制式半自動手槍用之彈匣6個、供德國HK廠製
        USPCOMPACT型口徑9MM之半自動制式手槍用之彈匣27個
        ，另彈匣1個（無法供上述槍枝使用），及制式口徑9MM
        子彈1,390（鑑驗試射50顆）、制式口徑0.38吋子彈120
        顆。
      (4)89年12月9日下午6時許，在臺北縣新莊市○○街35巷3
        弄8號之1（2樓）查獲丁○○，並於同年月29日下午15
        時30分許，在板橋市大漢橋下之「大漢海釣場」起出丁○○由甲○○、戊○○處取得而持有之具殺傷力捷克製
        CZ75COMPACT型制式9MM口徑半自動手槍1支（槍枝管制
        編號：0000000000）、美國BERETTA廠MOD. 21A口徑0.
        25吋半自動手槍1支（槍枝管制編號：0000000000）、
        口徑9MM制式子彈1顆、口徑0.25吋子彈3顆（鑑驗試射3
        顆用罄）。
      (5)89年12月29日，在桃園縣平鎮市○○街62號查獲乙○○
        持有俗稱「掌心雷」之捷克CZ廠製0.25吋自動手槍1 支
        （槍枝管制編號：0000000000，槍號Z510981）、口徑
        0.25吋制式半自動手槍子彈3顆（鑑驗時試射用罄，僅
        餘彈殼）。
      (6)90年1月21日16時許，在臺北縣新莊市○○路304之5號
        「新世紀釣魚場」旁空地，查獲丁○○向被告甲○○、
        戊○○及不詳姓名年籍之人販入而持有具殺傷力之捷克
        CZ廠製口徑6.35MM（即0.25吋）之制式半自動手槍1支
        （槍枝管制編號：0000000000，槍號為Ｚ506828）及制
        式口徑，0.25吋子1顆（試射用罄）。
      (7)90年2月8日8時40分許，經警依庚○○之供述帶同至臺
        北市○○○路○段2巷57弄15號前空地上之廢棄車輛內，
        查扣庚○○主動繳交俗稱「掌心雷」之捷克CZ廠製口徑
        0.25吋制式半自動手槍2支（槍枝管制編號：000000000
        0、0000000000，槍號Ｚ511031，Ｚ510936），口徑
        0.25吋制式半自動手槍子彈21顆（鑑驗時試射6 顆），
      (8)90年2月19日18時許，在台北縣板橋市○○路○段608巷
        內華江橋下「上海灘海釣場」，經警扣得丁○○由甲○○、戊○○處取得之具殺傷力之美國INTRATEC廠製TEC-
        9M型口徑9MM之制式半自動手槍1支（槍枝管制編號：00
        00000000，槍號送鑑時已磨滅）、捷克CZ廠製75COMPAC
         T型制式9MM口徑半自動手槍1支（槍枝管制編號000000
        000 0，槍號B6146）、義大利BERE TTA廠製84型口徑九
        MM之制式半自動手槍1支（槍枝管制編號：0000000000
        ，槍號D85369Y）、比利時BROWNING ARMSCOMPANY製BDA
        -380型口徑9MM（0.38吋）之制式半自動手槍1支（槍枝
        管制編號：0000000000，槍號為NT0398）、蘇聯製口徑
        9MM（0.38吋）之制式半自動馬可洛夫手槍1支（槍枝管
        制編號：0000000000）、子彈61顆（其中制式口徑9MM
        子彈31顆，鑑驗試射18顆，其中1顆無法擊發，係不發
        彈；另25顆係制式9MM子彈（即0.38吋子彈，試射9顆）
      (9)90年7月12日凌晨2時許，於中壢市○○路41號3樓301
        室為警查獲，乙○○持有上開制式口徑9MM子彈6顆及1
        顆不具殺傷力之改造子彈。
二、案經臺北市政府警察局大安分局移送及臺灣板橋地方法院檢
    察署檢察官自動檢舉偵查起訴暨臺灣桃園地方法院檢察署移
    請併辦。
    理  由
壹、證據能力：
一、按修正後刑事訴訟法施行法第7條之3規定：「中華民國92年
    1月14日修正通過之刑事訴訟法施行前，已繫屬於各級法院
    之案件，其以後之訴訟程序，應依修正刑事訴訟法終結之。
    但修正刑事訴訟法施行前已依法定程序進行之訴訟程序，其
    效力不受影響。」經查，92年2月6日修正公布之刑事訴訟法
    ，業於同年9月1日施行，而本案係於91年4月9日修正刑事訴
    訟法施行前繫屬於第一審法院，此有第一審法院收文章蓋於
    臺灣板橋地法院檢察署90年3月8日板檢吉宏89偵字第22702
    號送審函可稽（見原審卷一第1頁），並於90年10月24日判
    決，依前開法條規定，對於提起上訴之案件，於修正刑事訴
    訟法施行前第一審就可得為證據之證據，已依法定程序調查
    者，其效力不受影響，仍得為證據。本案證人戊○○、己○○，共同被告葛恒弼、乙○○分別於警詢、偵查或原審之證
    詞，業經原審依法定程序提示筆錄並告以要旨，令被告甲○○辯論而為合法調查，自有證據能力（最高法院93年度臺上
    字第5894號判決意旨參照）。
二、依大法官會議釋字第582號解釋意旨，共同被告於被告案件
    中係屬證人，法院應踐行人證之法定調查程序，始具有證據
    能力；而共同被告於被告案件中之警詢、偵查中陳述，因被
    告無從為詰問，致有礙被告之對質詰問權，應無證據能力。
    再法院就被告之案件對其他共同被告或與被告有共犯關係之
    人調查，均應依人證之調查程序傳喚該共同被告或共犯到場
    ，命其立於證人之地位而為陳述，並通知被告，使被告有與
    之對質及詰問其現在與先前陳述之瑕疵的機會，以確保其對
    質詰問權，並藉以發現實體真實（最高法院94年度臺上字第
    1776號判決意旨參照）。依上開大法官會議解釋及最高法院
    判決意旨，法院如於共同被告以證人身分到庭陳述，訊問被
    告對共同被告之審判外陳述有何意見，並准許被告對於共同
    被告當庭及先前陳述進行詰問，即已賦予被告對於共同被告
    對質詰問機會，此時共同被告於審判外陳述之瑕疵，應已治
    癒，而具有證據能力。查共同被告丁○○、乙○○、巳○○
    及證人戊○○於本院前審或本院均經交互詰問（上訴卷二第
    342至361頁，更一卷三第19至25頁，更五卷第383頁背面至
    384頁，更六卷第165頁，第180至181頁，本院審理筆錄第4
    至7頁），既已賦予被告反對詰問權，則其等警、偵訊及原
    審之筆錄，自有證據能力。
三、證人庚○○於原審證稱：警偵訊所言實在等語（原審卷二第
    238頁，卷三第91頁），則各該警偵訊為上開原審筆錄內容
    之一部分，自有證據能力，為免引述周折贅述，逕引原警偵
    訊出處。
四、被告警訊、偵訊及原審自白部分：被告辯稱：上開供述係戊○○女答應請律師辯護人、供給在監服刑花費、代為照顧年
    邁父親，被告代其承擔罪責之交換條件下所為，檢警又以「
    如配合張女之供詞，指認其他被告，將被告轉為檢方證人」
    欺騙被告，故該供詞無任意性，應無證據能力等語，惟空言
    所指，並無證據可資參酌，尚難遽信，何況，未釋明所謂檢
    警乙節，究於何時間、地點，由何人所為？是此部分所指，
    即難採信。
五、證人丙○○警詢筆錄，為審判外陳述，且辯護人對此有爭執
    ，依法難認有證據能力。
乙、實體部分：
壹、訊據上訴人即被告甲○○對於於89年1月、3月間，分由戊○○交付14萬元、22萬元，至丑○○購手槍、可供手槍使用之
    同口徑子彈走私槍械來台等情不諱，惟否認有何販賣槍彈犯
    行，辯稱：槍枝數量沒有起訴書所寫的這麼多，第1次6支、
    第2次5支，且運輸返台後即交予戊○○處理，並未販出。至
    89 年12月，是大安分局警察叫伊從泰國運送槍枝回台，不
    知何人買槍，買槍的錢是警方叫別人準備的，運費是癸○○
    、壬○○二位員警匯給的，是警方叫秘密證人準備的。並未
    販賣槍彈，同案被告丁○○交出之槍枝、子彈均非伊走私進
    口或販賣云云。
貳、關於89年1月27日、3月24日於丑○○販入、私運進口販售部
    分：
一、被告於89年1月間，3月間各走私進口槍枝、子彈乙次之事
    實，迭據被告於警訊、及本院前審供稱：曾走私進口槍彈等
    語（偵字第22702號卷第12頁反面至13頁反面，更二審卷一
    第259頁，卷二第105頁，第117頁，更四卷第134頁背面，更
    五卷第430頁），核與證人戊○○於偵查、原審及本院前
    審供述相符（偵字第21557號卷第62頁至64頁、原審卷二第
    225 頁，卷三第76至78頁，上訴卷二第341至344頁），並
    有以寅○○、林志平名義申報進口之進口報單貳紙在卷可佐
    （偵字第21557號卷第38頁，第40頁），復有後述被告於89
    年1 月、3月走私進口販賣予己○○、乙○○、庚○○之槍
    彈；其與戊○○交予丁○○之槍、彈扣案可證；於89年12月
    9日為警查獲時，於被告身上起出之提單4紙可稽（偵字第31
    34號卷第190至194頁），足認被告自承於89年1、3月各走私
    進口管制之槍枝、子彈乙情非虛。
二、被告與戊○○等人，於89年1月27日、3月24日未經寅○○、
    林志平等人之同意，先後擅自偽造寅○○、林志平等人名義
    之進口報單私文書，並持以行使向財政部台北關申報進口發
    電機，使該公務員陷於錯誤而登載於掌管之進口報關之公文
    書上，偽造之林志平國民身分證，則於事成後燒燬等情，業
    據被告於原審供稱：進口報單，第一、二次我承認是我叫戊○○去報的，沒有經林志平同意以他名義報關等語（原審卷
    六第41至42頁），核與證人戊○○證述相符（原審卷三第77
    至78頁，第91頁，第92頁），並有上述進口報單在卷可稽，
    此部分行使偽造私文書及使公務員登載不實事實，亦可認定
    。
三、被告甲○○於槍彈走私進口後，即將之藏放於如事實欄所示
    之合作金庫保險箱或中和市○○路557號4樓，大部分槍彈交
    予戊○○、丁○○等人販賣圖利等情，業據被告於偵訊自承
    ：是透過丁○○來賣，掌心雷（即捷克CZ0.25口徑半自動手
    槍）是7至8萬，‧‧在丑○○買‧‧，掌心雷約1萬元。我
    是將槍彈交丁○○處理等語（偵字第22702號卷第204頁背面
    至205頁正面），核與證人丁○○89年12月10日在警詢供稱
    ：89年初，農曆年間，甲○○告知從丑○○進口發電機夾帶
    走私槍械，希望幫他賣，所以就一直幫他賣至今等語（見偵
    字第22702號卷第21頁反面），及證人戊○○於原審證稱：
    我都只有跟丁○○‧‧接觸，槍枝進口後都拖一陣子才賣光
    ，以丁○○的經濟，他沒有辦法買槍，丁○○三天兩頭就跑
    到我中和住處說有人要買槍，我就交給他，他事後都有交給
    我錢；丁○○無經濟能力自己買槍。他都是找到買主之後，
    先拿訂金之後，然後賺取介紹費等語（原審卷三第82 頁，
    卷二第227頁），證人丁○○於偵訊亦供稱：曾賣槍等語（
    偵字22702號卷第221頁背面），且有後述於「大漢海釣場」
    、「新世紀釣魚場」、「上海灘海釣廠」；己○○處查扣之
    槍、彈；合庫金庫中和支庫保險箱查扣之槍、彈、彈匣可佐
    ，被告此部分自白，即有證據可佐，堪予採信。被告雖否認
    請丁○○賣槍云云，證人丁○○其後亦改稱：戊○○所說我
    賣槍給誰，都是聽我說的，當時甲○○進口這些槍枝都是叫
    戊○○賣給我，我跟戊○○說要賣給誰，是因為這樣說，他
    會算我便宜一點，可以省下一些差價，我實際上沒有賣等語
    （更二卷一第187頁，更六卷第165頁背面），惟證人戊○○
    於原審證稱：以丁○○的經濟，他沒有辦法買槍等語（原審
    卷二第227頁），證人庚○○於原審證稱：88年到89年間，
    丁○○幫人解決債務及賣槍維生，以他的經濟能力，沒辦法
    買這些槍枝，買1、2支有可能等語（原審卷二第241頁），
    是證人丁○○改稱未與被告戊○○、甲○○一同賣槍之詞，
    核屬迴護被告之詞，不能採信。
四、警方根據證人戊○○、證人即共同被告丁○○之供述，先後
    於下述時、地起出被告走私進口後交予戊○○、丁○○之槍
    、彈：
    (一)89年11月14日時許，在合作金庫中和支庫起出：(1)、制式
      0.25吋手槍子彈72顆；(2)、制式9MM口徑198顆；(3)、制式
      8MM空包彈加裝約5.3MM之金屬彈頭改造之子彈1顆；4、彈
      匣4個等情，業據證人戊○○於警詢證述綦詳，被告於偵
      查中亦自承與證人戊○○共同持有等情，該扣案物為其所
      有等語（偵字第22702號卷第362頁背面），而查扣之子彈
      271顆，經送內政部警政署刑事警察局鑑驗結果，72顆認
      均係制式口徑0.25吋手槍子彈，均具殺傷力，198顆係制
      式口徑9MM手槍子彈，認均具殺傷力，另一顆（經試射）
      認係制式口徑8MM空包彈加裝直徑約5.3MM之金屬彈頭改造
      而成之子彈，認具殺傷力，彈匣4個係制式金屬彈匣，經
      本院於準備程序當庭檢視勘驗結果，其中3個，與扣案馬
      可洛夫制式手槍規格相同之彈匣，1個非供本案查扣相關
      槍枝使用之彈匣，有勘驗筆錄、相片及該局89年11月21日
      刑鑑字第183164號鑑驗通知書在卷可證（本院98年4月15
      日準備程序筆錄第3、4頁、本院卷第208至213頁、偵字第
      3134號卷第13至14頁）。
    (二)89年12月29日15時30分許，在台北縣板橋市大漢橋「大漢
      海釣場」起出：(1)、捷克CZ廠製CZ75COMPACT制式口徑9MM
      自動手槍1支（槍身號碼:B6030、槍枝管制編號:00000000
      00）；(2)、美國BERETTA廠MOD.21 A0.25口徑025吋制式半
      自動手槍1支（槍枝管制編號:0000000000）；(3)、口徑
      0.25子彈3顆；(4)、口徑9MM制式子彈1顆，有扣押證明筆
      錄足憑（見偵字第22702號卷第395頁）。經送內政部警政
      署刑事警察局鑑驗結果：1支為捷克CZ廠製CZ75COMPACT制
      式9MM自動手槍，槍管內具6條右旋來復線，槍管、滑套、
      槍身號碼均B6030，機械性能良號，可擊發子彈，認具殺
      傷力；1支為美國BERETTA廠MOD.21 A0.25口徑025吋制式
      半自動手槍，槍管內具6條右旋來復線，送鑑時槍號遭磨
      滅，機械性能良號，可擊發子彈，認具殺傷力；子彈1顆
      ，認係9MM制式子彈，彈底記號為WCC10-809mm，認具殺傷
      力；3顆（試射3顆），認均係口徑0.25吋制式子彈，彈底
      標記為FRONTIER 25 AUTO，認均具殺傷力。有局90年1月5
      日刑鑑字第189號鑑驗通知書在卷（偵字第22702號卷第
      409頁）。
    (三)90年1月21日16時許，在臺北縣新莊市○○路304之5號「
      新世紀釣魚場」旁空地，查扣(1)、捷克CZ廠製口徑6.35MM
      （即0.25吋，按1吋＝2.54cm×0.25＝6.35mm）之制式半
      自動手槍1支（含彈匣1個，槍枝管制編號：0000000000，
      槍號為Ｚ506828）(2)、制式口徑0.25吋子1顆（試射1顆）
      ，業據證人丁○○於警詢證述在卷（見偵字第21557號卷
      第203頁反面、204頁）。經送內政部警政署刑事警察局鑑
      驗結果：1支為捷克CZ廠製口徑6.35MM制式半自動手槍，
      槍管內具6條右旋來復線，槍號Z506828，機械性能良好，
      可擊發子彈，認具殺傷力；子彈1顆（試射1顆），認係口
      徑0.25吋制式子彈，彈底標記為WIN 25 AUTO，認均具殺
      傷力。有該局90年2月8日刑鑑字第12465號鑑驗通知書在
      卷（偵字第3141號卷第337頁）。
    (四)90年2月19日18時許，在台北縣板橋市○○路○段608巷內
      華江橋下「上海灘海釣場」，扣得(1)、美國INTRATEC廠製
      TEC-9M型口徑9MM之制式半自動手槍1支（槍枝管制編號：
      0000000000，槍號送鑑時已磨滅）(2)、捷克CZ廠製75COMP
       ACT型制式9MM口徑半自動手槍1支（槍枝管制編號000000
      0 000，槍號B6146）(3)、義大利BERE TTA廠製84型口徑九
      MM之制式半自動手槍1支（槍枝管制編號：0000000000，
      槍號D85 369Y）(4)、比利時BROWNING ARMSCOMPANY製BDA-
      380型口徑9MM（0.38吋）之制式半自動手槍一支（槍枝管
      制編號：0000000000，槍號為NT0398）(5)蘇聯製口徑9MM
      （0. 38吋）之制式半自動馬可洛夫手槍一支（槍枝管制
      編號：0000000000）(6)、子彈56顆（其中制式口徑9MM子
      彈31顆，鑑驗試射18顆，1顆不具殺傷力；另25顆係制式
      9MM即0.38吋子彈（試射9顆），有扣押證明筆錄足憑（見
      偵字第22702號卷第487頁）。經送內政部警政署刑事警察
      局鑑驗結果：1支為美國INTRATEC廠製TEC-9M型口徑9MM之
      制式半自動手槍，槍號送鑑時已磨滅，具6條右旋來復線
      ，機械性能良好，可擊發子彈，認具殺傷力；1支為捷克
      CZ 廠製75C OMPAC T型制式9MM口徑半自動手槍1支，槍號
      B6146，具6條右旋來復線，送鑑時槍號遭磨滅，機械性能
      良好，認具殺傷力；1支為義大利BERETTA廠製84型口徑九
      MM之制式半自動手槍，D85369Y，槍管內具6條右旋來復線
      ，機械性能良好，認具殺傷力；1支為比利時BROWNINGARM
      SCOMPANY製BDA-380型口徑9MM（0.38吋）之制式半自動手
      槍，槍號為NT03938，槍管內具6條右旋來復線，機械性能
      良好，認具殺傷力；1支為蘇聯製口徑9MM（0.38吋）之制
      式半自動馬可洛夫手槍，滑套及槍身上具2825 字樣，槍
      管內具4條右旋來復線，機械性能良好，認具殺傷力；送
      鑑子彈56顆，其中31顆，為制式口徑9MM子彈31 顆，鑑驗
      試射18顆，其中1顆無法擊發，係不發彈，餘均具殺傷力
      ；另25顆係制式9MM（0.38吋）子彈，試射9顆，認具殺傷
      力。有該局90年2月27日刑鑑字第25320鑑驗通知書附卷（
      見偵字第3141號卷第339、343頁）。
    (五)被告雖否認合作金庫中和支庫保險箱內查扣之子彈、彈匣
      為其走私進口云云。然查：上述子彈及彈匣走要私進口交
      予戊○○之情，迭據證人戊○○於警偵審證述綦詳，被告
      於偵查中亦自承與證人戊○○共同持有等情，該扣案物為
      其所有等語（偵字第22702號卷第362頁背面），其推翻偵
      查中之供詞，核屬飾卸之詞。至證人即合作金庫保管箱經
      辦員李敏安雖稱：保管箱都是戊○○本人使用，紀錄上沒
      有其他人使用過等語（偵字第21557號卷第30頁背面），
      惟保管箱內之物誰屬，證人李敏安並不知情，而租用人與
      保管箱內物品之所有人，非必一致，因此，不能以僅證人
      戊○○開啟保管箱，即認其上開所證不實至明。
    (六)被告亦否認上述丁○○帶領警方起出之槍、彈為其所有，
      伊走私進口之槍、彈均屬制式槍、彈等語。查：上述四、
      (二)(三)(四)所示之槍、彈均係被告走私運輸入境，由戊○○交
      予丁○○收受等情，迭據共同被告丁○○於警訊、原審及
      本院前審指證綦詳（見偵字第21557號卷第182、191頁反
      面、204頁，偵字第22702號卷第21頁反面、392頁反面、
      393 頁，上重訴卷二第107至109頁，第223頁，上重更一
      卷一第140頁，上重更二卷一第100至101頁、第187頁，上
      重更二卷第118頁），於本院審理時亦結證稱：確曾為上
      開陳述等語（見本院審理筆錄）。而被告於本院審理時亦
      自承89年1、3月進口槍枝之種類大致如警詢所述，子彈則
      為符合槍枝口徑使用之子彈等語（見本院審理筆錄第28頁
      、30 頁）。再觀之被告於89年12月10日警詢供稱其進口
      之槍、彈種類、數量包括「‧‧CZ75手槍3支、CZ99手槍1
      支、掌心雷手槍7支『即捷克CZ0.25手槍，詳90年2月14日
      刑鑑字第16330號鑑驗通知書】、子彈數量不詳；‧‧，
      衝鋒槍1 支、CZ75手槍4支、掌心雷手槍5支。‧‧CZ75手
      槍3支、貝瑞塔1支、白朗寧1支、Ｋ59手槍6支‧‧」（見
      偵字第22702號卷第12頁反面、13頁），於本院前審復自
      承：走私進口之槍枝有馬可洛夫手槍等語（見上訴卷一第
      352頁。上訴卷二第22頁），核被告所供進口槍枝種類與
      上述四、(二)(三)(四)所載證人丁○○帶領警方起出之槍枝種類
      大致吻合。且上述四、(四)時、地丁○○帶領警方起出之美
      國INTRATEC廠製TEC- 9M型口徑9MM之制式半自動手槍，外
      型類似衝鋒槍，有偵查卷附相片足憑 (見偵字第22702號
      卷第489頁右下方相片），被告於本院前審亦自承：89年3
      月份其中1支即INTR ATEC這支；3月是以林志平名義進口
      ，那把槍看起來像衝鋒槍，是丁○○交出來等語（見上訴
      卷二第151、297頁），可見證人丁○○所述槍枝子彈係取
      自被告及戊○○乙情非虛。尤有甚者，被告係於89年12月
      10 日製作警詢筆錄，即已供出上述品牌、型號不一之槍
      枝種類，而證人丁○○係於其後之89年12月29日、90年1
      月21 日、90年2月19日，始帶領警方查獲上述(二)(三)(四)所示
      之槍、彈，佐以被告與丁○○於本案案發後，即遭羈押，
      亦有其2人入出監資料足稽，及證人丁○○於本院審理時
      復證稱：警方未告知被告進口之槍枝種類等語（見本院審
      理筆錄第6頁）各情，足見上述槍、彈如非被告及戊○○
      進口後交付予丁○○，丁○○要無可能於事後帶領警方起
      出與被告先前於警詢所述種類相同之槍彈，證人丁○○上
      開關於查扣槍、彈係被告與戊○○進口之證詞，自有所本
      ，可以信實。至證人丁○○於本院審理時雖翻異前證，改
      稱：在大漢海釣場、新世紀釣魚場及上海灘海釣場查扣之
      槍彈，係一名真實姓名不詳綽號「阿花」調來的，警方表
      示甲○○有進口槍枝，要我配合，警察辦案都是這樣，才
      請綽號「阿花」友人調上述槍支放在上述地點，再由其帶
      警方起出，之前所述向戊○○取得之槍枝僅4支，不知是
      否在上述查扣槍枝之列云云（見本院審理筆錄第4至6頁）
      。惟查：證人丁○○於本院復證稱：警方要其交出槍枝並
      未告知甲○○進口之槍、彈種類，伊亦未告知綽號「阿花
      」友人調何種槍、彈等語（見本院審理筆錄第6頁），然
      該綽號「阿花」之人調取之上述槍、彈，竟與被告初於警
      詢自承走私之槍枝種類雷同，其情未免過於巧合，顯悖於
      常理，足見證人丁○○此部分所述，應係臨訟砌飾迴護被
      告之詞，不足採信。
五、被告甲○○所走私進口之槍彈，於下述時、地販賣予己○○
    部分：
    (一)有關被告於89年3月底、4月初間，推由丁○○，在板橋市
      ○○路家樂福商場地下室停車場，販賣此次走私進口之南
      斯拉夫製ＣＺ99口徑9MM式半自動手槍，彈匣2個，子彈30
      發等情。業據被告於警詢自承請「黑人」（即丁○○）轉
      賣ＣＺ99手槍1支予小包（即己○○）等語 (見偵字第227
      02號卷第21頁背面；核與證人丁○○於警訊亦供稱：第二
      次走私槍械是在89年3月24日，這一次我知道大邱 ( 即甲○○）走私，小包（己○○）託我向大邱買了一把CZ99、
      2個彈匣，1個15發子彈，與小包交易地點在板橋市○○路
      家樂福商場地下停車場等語（偵字第22702號卷第261頁）
      ，若合符節。且警方確於89年4月16日23時，在台北市○○路○段2號2樓查獲己○○持有上開ＣＺ99手槍（含彈匣2
      只），9MM子彈68顆（試射11顆）、制式9MM彈殼2個、彈
      頭1個（送鑑證實均為上述ＣＺ99手槍擊發），已據證人
      己○○於警詢自承在卷，並有扣押證明筆錄在卷可稽（見
      警卷一第5頁、第8頁背面至9頁），且該扣案ＣＺ99手槍
      經送鑑驗結果，口徑9MM式半自動手槍，槍枝管制編號：
      0000000000 ，槍號為33340，機械性能良好，認具殺傷力
      ，子彈採樣11顆試射均具殺傷力，此有內政部警政署刑事
      警察局89 年5月12日刑鑑字第50544號鑑驗通知書可憑（
      警卷一第24至25頁），足堪為丁○○上開證述之旁佐。至
      於證人己○○雖否認向被告、丁○○購買槍、彈，並否認
      為其所有，係酒醉隨意拿到云云。然上開槍彈係己○○持
      有中為警查獲，有上述扣押筆錄足憑，況其於警詢曾持以
      擊發2槍等語，並有上述證實為該槍枝擊發之彈殼足佐，
      足認應係其所有無訛，其辯稱係酒醉隨手拿起槍枝等語（
      警卷一第8頁背面至9頁），顯違常情。從而，其於警詢亦
      否認向丁○○或被告購買上開槍械等情（偵字第3141號卷
      第165頁），亦不足採。至丁○○所稱：被告另同時出售
      掌心雷、馬可洛夫等槍枝云云，既查無證據足佐，殊難執
      為不利被告之認定，附此敘明。
    (二)證人丁○○於警詢雖另稱：沒賣給己○○，我是藏在大漢
      海釣場附近等語（偵字第22702號卷第391頁，偵字第2155
      7號卷第182頁背面），惟丁○○帶警至該處起出之槍、彈
      係美製貝瑞塔0.25寸手槍1支（彈匣1個，子彈3顆）、CZ7
      5手槍1支（彈匣1個，子彈1顆）等（偵字第22702號卷第
      392 背面至393頁），並有扣押證明筆錄在卷可參（同上
      偵卷第395頁），並非CZ99，顯然與其所指賣與己○○者
      不同，其此部分說辭，即與物證不符，不能採為有利被告
      之認定。
    (三)至證人丁○○於警詢雖未就上述槍彈之各別售價予以陳明
      ，惟彼等間有價格之約定之事實，仍可確定，再衡諸被告
      等甘冒觸犯重典，遠自丑○○私運來台，如非有利可圖，
      何以致之，雖因被告及證人嗣拒不吐實無法查悉其實際獲
      利，惟依上說明其等具營利意圖，要無疑義。
六、被告甲○○所走私進口之槍彈，於下述時、地販賣予乙○○
    部分：
    (一)有關被告於89年年中某日，在桃園縣中壢市後火車站，將
      具殺傷力之捷克ＣＺ廠製0.25吋自動手槍1支（即掌心雷
      ，槍枝管制編號：0000000000，槍號Z510981）及口徑0.
      25 吋制式半自動手槍子彈3顆（鑑驗時均已試射），及
      具殺傷力之制式口徑9MM子彈6顆及1顆不具殺力改造子彈
      ，以14萬元販賣予乙○○，惟乙○○尚欠一萬，因此，只
      交付手槍及3顆子彈，另於89年11月5日至13日間某日，因
      乙○○補足所欠1萬元，被告即在不詳地點將具殺傷力之
      制式口徑9MM子彈6顆及1顆不具殺傷力之改造子彈，交予
      乙○○。乙○○將之藏放於中壢市○○路41號3樓301室。
      嗣於同年12月29日16時30分許，乙○○在桃園縣平鎮市○○街62號，為警扣得上開手槍及3顆子彈；復於90年7月12
      日凌晨2時許，為警查獲，乙○○持有上開制式口徑9MM
      子彈6顆及1顆不具殺傷力之改造子彈等情，業據證人乙○○於偵訊坦承：於89年底在中壢自被告甲○○取得具殺傷
      力之制式口徑9MM子彈6顆及1顆不具殺傷力之改造子彈等
      情（偵字第11484號卷第34頁反面），於本院前審證稱：
      在89年12月29日在桃園縣平鎮市○○街62號被查扣捷克制
      式CZ0.25手槍及子彈，係於被抓時半年前以14萬元在中壢
      後火車站向被告甲○○買的。在桃園地檢署所供7顆子彈
      係被告甲○○到中壢時所交付為實在等語（更一卷三第22
      頁），被告於原審亦不諱言交槍予「白毛」（按即乙○○
      ）等情（原審卷二第355頁），且於本院前審自承：後來
      我給他子彈的時候，他就再補我1萬，並稱交予乙○○者
      即掌心雷等語（更一卷三第25頁、卷二第236頁）。又上
      開捷克制式CZ0.25手槍及子彈經送鑑驗結果，認機械性能
      良好，可擊發子彈，認具殺傷力，送鑑子彈3顆（均經試
      射），認均係口徑0.點25吋制式半自動手槍子彈（彈底標
      記均為WIN 25 AUTO），認具殺傷力；有內政部警政署刑
      事警察局89年12月30日刑鑑字第203812號鑑驗通知書在卷
      可參（偵字第22702卷第480頁，第3141號卷第15頁），另
      上開7顆子彈經送鑑驗結果，其中1顆係土造金屬彈殼加裝
      8MM土造金屬彈頭組合而成，不具殺傷力；另6顆（鑑驗時
      試射2顆）係制式9MM子彈，認均具殺傷力，有內政部警政
      署刑事警察局90年7月17日刑鑑字第130411號鑑驗通知書
      可憑（偵字第11484號卷第60頁）。堪認證人乙○○上開
      證詞，信而有徵。再者，被告甲○○係於89年9月28日出
      境，於同年11月4日入境，旋於同年月14日再出境迄至同
      年12月9日入境為警查獲，有被告入出境紀錄資料在卷可
      參（更六卷二第50頁），證人乙○○所稱之被告於89年底
      交付上揭具殺傷力之制式口徑9MM子彈6顆及1顆不具殺傷
      力之改造子彈之時間，應係於89年11月5日至13日間之某
      日。
    (二)被告雖辯稱：該槍係其質押在乙○○處云云，而證人乙○○於本院前審亦附和改稱：我只記得當時他不是要賣槍給
      我；他向我借13萬元；這不是買槍代價云云（更五卷第
      305頁反面），惟證人乙○○原於警詢、偵查中均供稱該
      槍彈係向被告甲○○之弟子○○購買，檢察官並據而起訴
      子○○販賣槍彈，並經原審判處罪刑在案，嗣於本院更一
      審時始翻供改稱該槍彈實係向被告甲○○購買，本院更一
      審並採信其證詞因而為子○○無罪之諭知（本院92年度上
      重更一字第6號判決書第77頁），是證人乙○○於本院審
      理時復翻異前詞，無非為被告脫罪之詞，不足採信。綜上
      ，被告販賣槍枝予乙○○乙節，應堪認定。
七、被告甲○○所走私進口之槍彈，分別於下述時、地共同販賣
    予庚○○部分：
    (一)有關庚○○於89年7、8月間某日，在中和市○○路557 號
      4樓戊○○住處向與被告同具犯意聯絡戊○○以10萬元價
      格購買捷克ＣＺ廠製口徑0.25吋制式半自動手槍2支，
      0.25吋制式半自動手槍子彈21顆等情，業據被告於警偵訊
      稱：掌心雷賣予小三（按即庚○○綽號）未收到錢等語（
      偵字22702號卷第13、205頁）。核與證人戊○○於偵訊稱
      ：庚○○賣槍也有抽，我們是給他掌心雷5萬元，‧‧，
      他轉賣多少，我們就不過問了等語（同上偵卷第187頁）
      ；於原審稱：庚○○的實際數量我不太確定，因他有時拿
      了以後又退回來，應該有2、3支等語（原審卷三第85頁）
      ，證人庚○○於偵訊稱：扣案2把手槍及子彈是89年8 月
      在被告住處交給我的等語（偵字第3573號卷第10頁），於
      原審結證稱：從戊○○、甲○○所持有的槍中，拿走3支
      0.25，對戊○○關於我賣槍、運槍部分之供述，沒有意見
      。對於甲○○曾賣3支掌心雷給我部分，沒有意見等語（
      原審卷三第93頁，卷六第60至61頁）。而警方根據庚○○
      之供述，於90年2月8日8時40分許，在台北市○○○路○段
      2巷57弄15號，扣得證人庚○○向被告、戊○○購得之捷
      克ＣＺ廠製口徑0.25吋制式半自動手槍2支，口徑0.25 吋
      制式半自動手槍子彈21顆（鑑驗時試射6顆），彈匣3個等
      情，亦據證人葛恒弼於警詢證述綦詳（見偵字第3573 號
      卷第5至7頁）。又上開槍彈經送鑑驗結果，認係捷克ＣＺ
      廠製口徑0.25吋制式半自動手槍2支（即掌心雷，槍枝管
      制編號：0000000000、000000000 0，槍號Ｚ511031、Ｚ
      510936），機械性能良好，可擊發子彈，認均具殺傷力，
      口徑零點25吋制式半自動手槍子彈21顆（試射6顆），認
      均具殺傷力，亦有內政部警政署刑事警察局90年2月14 日
      刑鑑字第16330號鑑驗通知書可參（偵字第3573號卷第19
      頁），足堪定被告確應販賣ＣＺ廠製口徑0.25吋制式掌心
      雷手槍予葛恒弼之事實。至槍支數目，被告與證人所陳雖
      有3支或2支之出入，惟既僅2支扣案，即從有利被告認定
      為2支，至其價格，依證人戊○○所示，每支至少5萬元，
      因認販賣價格為10萬元。至於證人庚○○於警偵訊均未指
      稱取得所需代價，惟其於原審稱：對戊○○上開所稱沒意
      見。已如前述，顯已推翻其警偵訊說辭，因此不能以其警
      偵訊未陳述取得所需代價，逕為有利被告認定至明。又被
      告在丑○○係以1萬元購入掌心雷手槍，已如前述，從而
      ，其以10萬元售出2支，自具營利意圖。
    (二)被告及辯護人雖又辯稱：依卷附被告入出境資料可知89年
      7月18日出境、9月25日入境，則8月間，被告人在國外，
      不可能販賣槍枝予葛恒弼云云。然查：被告係與戊○○、
      丁○○共同販賣槍、彈，已如上述，且證人戊○○證稱：
      有賣但槍支予葛恒弼，亦如上述，足徵：上開8月間之交
      易，被告既然人在國外，應係推由戊○○販出無訛。被告
      及辯護人上開所指，殊難執為有利之認定。
八、被告甲○○固坦承89年1月、3月間2次私運管制之槍、彈入
    境之事實，為對於各該次進口槍枝、子彈之種類、數量，於
    警詢供稱：「‧‧CZ75手槍3支、CZ99手槍1支、掌心雷手槍
    7支、子彈數量不詳；‧‧，衝鋒槍1支、CZ75手槍4支、掌
    心雷手槍5支。‧‧CZ75手槍3支、貝瑞塔1支、白朗寧1支、
    Ｋ59手槍6支‧‧」（見偵字第22702號卷第12 頁反面、13
    頁）；於本院前審稱：一月買掌心雷3支，ＣＺ七五2支、馬
    可洛夫3支，布朗寧1支，90手槍1支，一把槍是2個彈匣，但
    90這把彈匣只有1個，一至三月共子彈約1000多發等語（上
    訴卷一第352頁），並稱：3月我買5支，2支CZ75，1支掌心
    雷，1支馬可洛夫，1支類似衝鋒槍的手槍等語（上訴卷二第
    22頁），其後復改稱：前後2次僅計11支；迨至本院審理時
    復供稱：第1次6支、第2次5支，惟因時間久隔，無法記憶各
    該次之種類等語，其所述進口槍枝之數量，自警詢以迄於偵
    審中，明顯有逐次遞減之現象，所陳2次合計11支云云，恐
    有避重就輕之嫌，不可盡信。故本院審酌上述已經證明為被
    告私進口後，交予戊○○、丁○○之槍、彈（即理由四、(一)
    (二)(三)(四)查扣之槍枝及子彈、彈匣），及進口後，售予己○○
    、乙○○、葛恒弼之槍彈種類及數量，佐以無證據足資區別
    特定89年1月、3月各該次進口槍、彈之種類、數量，故僅認
    定被告於89年1月及3月合計私運進扣之槍、彈種類、數量及
    零組件彈匣如下:
    (一)槍枝部分：（合計12支）
    1.南斯拉夫廠ＣＺ99手槍制式半自動手槍1支（含彈匣2個）
      。
    2.捷克製CZ75COMPACT型制式9MM口徑半自動手槍1支（槍枝
      管制編號：0000000000）。
    3.美國BERETTA廠MOD. 21A口徑0.25吋半自動手槍1支（槍枝
      管制編號：0000000000）。
    4.捷克CZ廠製口徑6.35MM（即0.25吋）之制式半自動手槍1
      支（槍枝管制編號：0000000000，槍號為Ｚ506828）。
    5.美國INTRATEC廠製TEC-9M型口徑9MM之制式半自動手槍1
      支（槍枝管制編號：0000000000，槍號送鑑時已磨滅）
    6.捷克CZ廠製75COMPACT型制式9MM口徑半自動手槍1支（槍
      枝管制編號0000000000，槍號B6146）。
    7.義大利BERETTA廠製84型口徑九MM之制式半自動手槍1支（
      槍枝管制編號：0000000000，槍號D85369Y）。
    8.比利時BROWNING ARMSCOMPANY製BDA-380型口徑9MM（0.38
      吋）之制式半自動手槍一支（槍枝管制編號：0000000000
      ，槍號為NT03 98）。
    9.蘇聯製口徑9MM（0.38吋）之制式半自動馬可洛夫手槍一
      支（含彈匣4個，槍枝管制編號：0000000000）。
    10.捷克ＣＺ廠製0.25吋自動手槍一支（即掌心雷，槍枝管制
      編號：0000000000，槍號Z510981）
    11.捷克ＣＺ廠製口徑0.25吋制式半自動手槍2支（即掌心雷
      ，槍枝管制編號：0000000000、000000000 0，槍號Ｚ511
      031、Ｚ510936）。
    (二)子彈部分: （合計：口徑9MM制式子彈290顆（含0.38吋
      9MM口徑部分）；口徑0.25吋制式子彈100顆；制式口徑
      8MM 空包彈加裝直徑約5.3MM之金屬彈頭改造而成之子彈1
      顆）
      1.制式口徑0.25吋手槍子彈72顆、制式口徑9MM手槍子彈
        198顆及制式口徑8MM空包彈加裝直徑約5.3MM之金屬彈
        頭改造而成之子彈一顆（鑑驗已試射，以上為中和支庫
        保險箱內查扣）。
      2.9MM制式子彈1顆、口徑0.25吋子彈3顆（鑑驗試射3顆用
        罄，大漢海釣場查扣）。
      3.制式口徑0.25吋子1顆（試射1顆，新世紀釣魚場查扣）
        。
      4.制式口徑9MM子彈30顆（扣得31顆，鑑驗試射18顆，1顆
        不能擊發，不具殺傷力，不計入扣案數量）；另25顆係
        制式9MM（0.38吋試射9顆）子彈（上海灘海釣場查扣）
        。
      5.9MM子彈30顆（售予己○○2彈匣，1個15發子彈部分）
        。
      6.9MM制式子彈6顆（試射2顆）、口徑0.25吋子彈3顆（鑑
        驗試射3顆用罄，售予乙○○部分）。
        。
      7.0.25吋制式半自動手槍子彈21顆（鑑驗時試射6顆，葛
        恒弼部分）。
    (三)主要零組件: 非供上述槍枝使用之彈匣1個（中和支庫保
      險箱查獲）
九、至90年1月21日16時許，在臺北縣新莊市○○路304之5號「
    新世紀釣魚場」旁空地，查獲之以色列IMI廠製JERICHO941F
    BL型口徑9MM之制式半自動手槍一支（槍枝管制編號：00000
    00000，槍號送鑑時已磨滅，經電解腐蝕法研判槍號為X0000
    000）、均具殺傷力之土造子彈13 顆（試射4顆）；90年2月
    19日18時許，在台北縣板橋市○○路○段608巷內華江橋下「
    上海灘海釣場」，經警扣得之仿克拉克半自動手槍改造之可
    擊發子彈具有殺傷力之改造手槍1支（槍枝管制編號：00000
    00000）、中國大陸NORINCO廠製77型口徑7.62MM之制式半自
    動黑星手槍1支（槍枝管制編號：0000000000，槍號為0000
    000）、係制式口徑7.62MM子彈5顆。被告否認為89年1、3月
    進口槍枝、子彈，即共同被告丁○○、證人戊○○、庚○○
    跌於警偵審，亦未提及被告進口槍械，包括上述非制式之槍
    、彈、7.62口徑之子彈，及中國大陸製槍、彈，故此部分槍
    、彈即無從證明為被告於89年1、3月走私進口；另起訴書所
    載：被告等於89年1月、3月進扣槍、彈，除上述已經證明為
    被告私運進口之槍枝、子彈外，其餘部分，除被告自白外，
    尚乏旁證足佐，自無從為不利被告之認定，均附此敘明。
十、被告於本院前審辯稱：並未販賣槍彈營利，否則何以未扣得
    被告取得多少犯罪所得乙節，按槍彈所得，無論係現金交易
    或以票據支付，均極易流通花費，自難以未扣得販槍所得，
    執為有利之認定，被告此部分所辯，自不可採。
貳、被告於89年9月間與丙○○、戊○○、庚○○等人前往泰國
    共同販入事實欄（三）所載之槍、彈走私進口部分：
一、有關警方於89年12月9日於中正機場拘提被告，於同日晚上8
    時許，在台北關稅局、華儲股份有限公司倉庫內，查獲被告
    自泰國走私之發電機一部，經拆解起出之槍彈及彈匣，其中
    有5支德國ＨＫ廠製USPCOMPACT型口徑9M M之半自動制式手
    槍及每支2個彈匣、每個彈匣13發子彈係丙○○所有外，其
    餘均為被告預收訂金所購買走私進口供販賣圖利之槍彈等情
    ，已據被告於警詢中坦承等情不諱（見偵字22702號卷第10
    、11頁），核與證人戊○○、庚○○於偵訊證述情節大致相
    符（同上偵卷第186至187頁、第194至195頁）。復有被告身
    上查獲之提單4張、發電機說明書1份，及於同日晚8時許，
    在臺北關稅局、華儲股份有限公司倉庫內，搜扣甲○○進口
    發電機1台，經移至臺北市○○路19號臺北市政府警察局贓
    車保管場拆卸，於次日凌晨2時許，於發電機內，起獲之各
    型手槍17支、彈匣37個、各型子彈計1,510顆足佐。
二、上述槍枝、子彈經送內政部警政署刑事警察局鑑驗結果：(1)
    、1支認係比利時白朗寧（BROWNING）廠製口徑9MM之制式半
    自動手槍（槍枝管制編號：0000000000，槍號送鑑時已磨滅
    ），(2)、3支德國WALTHER廠製P99型口徑9MM之制式半自動手
    槍（槍枝管制編號：0000000000至0000000000，槍號送鑑時
    已磨滅），(3)、13支德國ＨＫ廠製USPCOMPACT型口徑9MM之
    半自動制式手槍（槍枝管制編號：0000000000至0000000000
     ，槍號送鑑時已磨滅），均機械性能良好，可擊發子彈，
    認具殺傷力，(4)、另有供上述白朗寧槍之使用之彈匣3個、
    供德國WALTHER廠製P99型口徑9MM之制式半自動手槍用之彈
    匣6 個、供德國ＨＫ廠製USPCOMPACT型口徑9MM之半自動制
    式手槍用之彈匣27個，另一個彈匣則無法供上述槍枝使用，
    (5)、及1390顆（試射50顆）制式口徑9MM子彈、120顆制式口
    徑0.38吋子彈，均有殺傷力等情，有該局89年12月19日刑鑑
    字第196343號鑑驗通知書在卷可佐（偵字第3141號卷第13至
    14頁），此部分事實，亦堪認定。被告於本院審理時推翻警
    詢之供述，否認知悉發電機藏有槍、彈，改辯稱：「生哥」
    只代是交付1紙提單，請伊將提單帶回臺灣交予庚○○，戊○○匯來之款項是運費、發電機及稅金，領出後已交給「生
    哥」，槍枝並非伊購買云云，自不足採信。
三、被告於本院前審復辯稱：89年12月9日自泰國走私進口之槍
    彈，因其尚缺款項乃電請戊○○籌措，適戊○○已由臺北市
    政府警察局大安分局監控，乃提供款項給戊○○匯給在泰國
    之甲○○，始順利走私進口，係大安分局從中布局，有陷害
    教唆之嫌乙節，按誘捕行為通說區分為：一、犯意誘發型。
    二、機會誘發型。在犯意誘發型之誘捕行為，因為行為人原
    本並無為犯罪之意，係因偵查機關之誘捕行為始產生犯意，
    如此，並不應非難行為人之犯罪行為，蓋倘無偵查機關之誘
    捕行為，則行為人原既無犯意，自難對其行為加以責難；但
    若屬機會誘發型之誘捕行為，則偵查機關不過對原已有犯意
    之行為人提供助力而已，行為人既係基於自由意志而為犯罪
    行為，自應構成犯罪。經查：被告在泰國透過「生哥」購買
    上開槍彈完訖，因尚欠部分尾款、購買發電機之金額及運費
    ，故電請戊○○再匯款過去，大安分局乃於89年11月中旬提
    供戊○○該款項匯給被告甲○○等情，已據證人戊○○於原
    審證述明確（原審卷三第100頁），且證人庚○○於原審供
    稱：於89年11月初在上開吉星港式飲茶會商私運槍彈進口之
    事宜後，即由丙○○與泰國「生哥」談妥解決等語（原審卷
    三第95至96頁，原審卷二第243頁），是被告原來即有私運
    管制物品及販賣槍彈之犯意，事實上亦已販入上開槍彈，且
    在泰國報關進口等事項，亦均由被告或泰國方面之人親自為
    之，警方並未予以提供買主、亦未積極介入誘使其犯罪；再
    者，縱警方未提供上開部分款項，衡諸被告請丙○○再度與
    「生哥」聯絡而達成交易，及被告自承其在泰國購有咖啡園
    ，可見其在當地尚非全無資力，且丙○○本身亦有部分槍彈
    要私運進口等情，依被告上開曾販入槍彈再私運進口情節之
    自然發展，按其既定計劃，除非有人中途示警，否則被告仍
    可完成此次之犯罪行為，其均係基於其自由意思而從事犯罪
    行為，是警方提供之該筆款項，並非誘發被告為上開犯罪行
    為之具有原因力之絕對因素。故被告分別私運管制物品進口
    、販賣槍彈或運輸槍彈，並非出於警方之誘陷至明，被告所
    辯係警察陷害教唆云云，不足採信。又未經許可販賣槍彈罪
    ，祇須未經許可，以販賣為目的，購入槍彈或賣出槍彈，有
    一於此，罪即成立，均不得視為未遂，被告既有販入之行為
    ，即應論以該罪之既遂（最高法院75年臺上字第6941號判決
    要旨可資參照），被告與共犯等人已販入槍彈並走私進口，
    並由不知情之運輸人員運輸至華儲股份有限公司倉庫內，已
    處於被告隨時得以提領之狀態，復有上開扣案之槍彈可參，
    被告之私運管制物品進口、運輸槍彈及販賣槍彈之犯行均已
    既遂，此部分犯行，應堪認定。被告求再予傳喚大安分局警
    員劉正章、蔡三華、壬○○及勘驗證人戊○○原審審理期日
    錄音帶、三次匯款泰國之銀行匯窾單據，證明戊○○匯款用
    途、經過係遭警設計陷害云云，自屬不必要。
參、被告及辯護人於本院前審聲請傳訊證人戊○○、己○○、庚○○、未○○等人乙節，經查，證人戊○○業於本院上訴審
    及更三審時到庭具結證述，已無傳喚必要；證人己○○已遷
    居國外（更六卷第121頁）、證人庚○○戶籍設於戶政事務
    所（更六卷第114頁），均無從傳喚，且此部分事證已明，
    亦無傳喚必要。而證人未○○部分，係證人巳○○於本院稱
    ：未○○叫我向庚○○拿的等語（更六卷第181頁），惟此
    部分為證人巳○○向證人庚○○拿槍之緣由，並不影響證人
    庚○○確曾向被告買槍事實之認定，亦與被告犯罪動機等無
    涉，因認此部分聲請，與本案無關聯性，而無必要。另被告
    聲請調查戊○○在台北市政府警察局大安分局監管期間監聽
    錄音內容部分，早經該分局以90年7月20日北市警安分刑字
    第906298570 0號函復原審，在戊○○責付期間並未聲請監
    聽甲○○電話在案（原審卷四第4頁），亦無再行函查必要
    。均併此敘明。
肆、綜上，被告所辯，均不足採，本件事證明確，被告上述犯行
    ，均堪以認定。
伍、比較新舊法、論罪、原判決撤銷理由及量刑：
一、新舊法比較：
    (一)修正後刑法第2 條第1 項明文：「行為後法律有變更者，
      適用行為時之法律。但行為後之法律有利於行為人者，適
      用最有利於行為人之法律。」改採「從舊從輕」主義，係
      規範行為後法律變更所衍生新舊法律比較適用之準據法，
      以適用最有利於行為人之法律為原則。據此，法院裁判時
      已在新法施行之後，雖新舊法之內容有所修正，但對行為
      人倘無有利或不利之情形者（例如僅修正法律用語，新舊
      法法定仍屬相同），即無適用上開規定為新舊法比較之問
      題。刑法第28條原規定：「二人以上共同『實施』犯罪之
      行為者，皆為共同正犯。」亦於上述時間同時修正為：「
      二人以上共同『實行』犯罪之行為者，皆為共同正犯。」
      將舊法之「實施」修正為「實行」。原「實施」之概念，
      包含陰謀、預備、著手及實行等階段之行為，修僅共同實
      行犯罪行為始成立共同正犯。是新法共同正犯之範圍縮小
      ，排除陰謀犯、預備犯之共同正犯。新舊法共同正犯之規
      定固有修正，但對被告係基於犯意聯絡，共同實行犯罪而
      言，不論新法、舊法，均構成共同正犯，上述刑法第28條
      之修正內容，對於被告並無「有利或不利」之影響，依前
      述說明，自無新舊法比較適用之問題。
    (二)刑法第55條關於牽連犯之規定業經刪除，則被告所犯各罪
      ，應予分論併罰。比較新、舊法結果，適用被告行為時之
      法律即修正前刑法第55條牽連犯之規定，較有利於被告。
    (三)又修正後刑法第55條，雖將牽連犯之規定刪除，但其前段
      關於想像競合犯之規定並無變更，而其但書係科刑之限制
      ，為法理之明文化，亦非屬法律之變更，依上說明，並無
      適用修正後刑法第2條第1項之規定比較新舊法適用之問題
      。
    (四)刑法第56條連續犯之規定，業經修正刪除，則被告之犯行
      ，因行為後新法業已刪除連續犯之規定，此刪除雖非犯罪
      構成要件之變更，但顯已影響行為人刑罰之法律效果，自
      屬法律有變更，依修正後刑法第2條第1項規定，比較新、
      舊法結果，仍應適用較有利於被告之行為時法律即修正前
      之刑法論以連續犯之一罪（最高法院95年第8次刑事庭會
      議決議參照），並加重其刑。
    (五)刑法第33條第5款規定，已將原罰金刑最低額度由銀元1元
      （相當於新臺幣3元），提高為新臺幣1千元以上，且以百
      元計之，比較新、舊法結果，應以行為時法律即修正前刑
      法第33條第5款規定有利於被告，依刑法第2條第1項前段
      規定，自應適用修正前刑法第33條第5款之規定予以論科
      。
    (六)另刑法第38條之修正無關乎處罰之輕重，僅為其他純文字
      之修正，亦非屬法律之變更，依上說明，並無適用修正後
      刑法第2條第1項之規定比較新舊法適用之問題。
    (七)懲治走私條例第二條第一項，於91年6月26日修正，將罰
      金刑由新台幣二十萬元，提高為三百萬元，自以修正前行
      為時法為有利被告，綜上，應依刑法第2條第1項規定，適
      用行為時法。
二、論罪、變更法條、犯罪態樣、共犯關係：
    (一)依行政院發布懲治走私條例公告管制物品項目及其數額甲
      項第一款所定，槍械、子彈（含彈匣等零件）係管制進出
      口物品，被告意圖牟利，與證人戊○○基於概括之犯意聯
      絡，販入上開制式手槍、子彈、槍砲零件（非供上述進口
      槍枝使用之彈匣，合計2個），並私運入我國境內，並冒
      用「寅○○」、辛○○○○名義申報進口，並販賣予己○○、乙○○、庚○○各節，核其所為，係犯刑法第216條
      、第210條行使偽造私文書、同法第216條、第212行使變
      造特種文書罪、同法第214條使公務員登載不實罪，91 年
      修正前懲治走私條例第2條第1項私運管制物品罪，槍砲彈
      藥刀械管制條例第7條第1項未經許可販賣手槍罪、運輸手
      槍罪；同條例第12條第1項未經許可販賣子彈罪、運輸子
      彈罪；第13條第1項未經許可販賣及運輸槍砲主要組成零
      件罪（非供上述手槍使用之彈匣2個部分，與扣案槍枝不
      具主從關係）。
    (二)起訴書指被告使公務員登載不實部分，係引用刑法第213
      條規定，尚有未洽，該部分起訴法條應予變更。
    (三)被告分別利用不知情之運送人、船運公司人員私運管制物
      品進口及運輸槍彈、槍砲零組件及不知情報關行職員行使
      偽造私文書，均屬間接正犯。又偽造私文書之低度行為，
      為行使之高度行為所吸收，均不另論罪。
    (四)被告販賣手槍及子彈予乙○○部分，雖未據起訴（起訴書
      誤載為子○○販賣），與起訴經判決有罪之販入、運輸及
      飯出之槍、彈部分，具有連續犯、牽連犯之裁判上一罪關
      係；另起訴書亦未載有：被告犯槍砲彈藥刀械管制條例第
      13條第一項未經許可販入、運輸槍砲零組件犯行部分之事
      實，惟此部分各與上述私運管制物品、運輸、販賣手槍、
      子彈等有罪部分，有想像競合之裁判上一罪關係，均為起
      訴效力所及，本院自得併予審究，附此敘明。
    (五)被告與戊○○、庚○○如事實欄所示犯上開行使偽造私文
      書及行使偽、變造特種文書罪、使公務員登載不實罪、私
      運管制物品罪、販賣及運輸手槍、子彈罪、販賣及運輸槍
      枝主要零組件彈匣之實施，均有犯意聯絡及行為分擔，均
      互為共同正犯。被告就事實欄一、（一）、（二）國內運
      輸部分犯行，與丁○○及午○○間；事實欄一、（二）(1)
      販出予己○○部分犯行，與丁○○間；事實欄一、（三）
      販入、私運運輸進口部分犯行，與丁○○、庚○○及丙○○間，亦有犯意聯絡及行為分擔，皆為共同正犯。
    (六)被告如事實欄所示所犯共同走私進口槍彈部分，行使偽造
      私文書及行使偽、變造特種文書罪、使公務員登載不實罪
      、私運管制物品罪、販賣、運輸手槍罪、販賣、運輸子彈
      罪、販賣、運輸槍砲零件罪之犯行，各時間緊接，所犯構
      成要件分別相同，依行為時之法律，顯係基於概括之犯意
      ，應依行為時刑法第56條連續犯規定論以一罪（行使偽、
      變造特種文書部分，論以行使偽造特種文書一罪），除法
      定本刑死刑、無期徒刑，不得加重，其餘部分，並依法加
      重其刑。被告私運管制物品制式手槍、子彈、槍砲零組件
      彈匣（非屬上開槍枝使用之彈匣部分）進口及運輸半自動
      手槍、手槍、子彈、槍砲零組件彈匣之上開犯行，為一行
      為觸犯數罪名之想像競合犯，應從一重之未經許可，運輸
      手槍罪處斷。被告意圖營利而同時販賣制式手槍、子彈、
      販入槍枝零組件彈匣之前揭犯行，亦係一行為而觸犯數罪
      名，為想像競合犯，應從一重之未經許可，販賣手槍罪處
      斷。被告上開所犯之行使偽造私文書及行使偽、變造特種
      文書罪、使公務員登載不實罪、未經許可販賣、運輸手槍
      罪間，有方法結果之牽連關係，應依從一重之連續販賣手
      槍罪處斷。
三、原判決撤銷理由及量刑：
    (一)原審判決以事證明確，予以論罪科刑，固非無見，惟：本
      案被告共同連續未經許可販賣手槍部分，被告實僅三次販
      入槍枝，原審認定被告六次販入槍枝，已有未合（詳後不
      另為無罪諭知所述）；另就販賣予乙○○槍彈部分誤認為
      子○○販賣，亦有未洽；槍砲彈藥刀械管制條例第7條第1
      項後段之規定「處徒刑者，併科新台幣三千萬元以下罰金
      」，原審就該部分判決被告死刑，竟仍併科罰金，於法不
      合；本案並無衝鋒槍，原審誤為有衝鋒槍，認定事實亦有
      違誤；未就移送併辦之臺灣桃園地方法院檢察署90年偵字
      第11484號部分，於理由欄論述得併予審判之依據。被告
      上訴意旨，否認有進口槍彈超過3次乙節，為有理由，至
      其否認販賣槍械，則無理由，而原判決亦有上述可議之處
      ，自應由本院將原判決關於被告販賣衝鋒槍部分及定執行
      刑部分撤銷，自行判決。
    (二)爰審酌被告之犯罪動機、目的、所用手段、犯罪後態度，
      及被告進口槍枝子彈之次數有3次，顯無視法紀，而槍、
      彈數量龐大，且流入市面，危害社會治安至深且鉅，對良
      善百姓之生命、自由、財產之安全，形成嚴重威脅，雖坦
      承部分犯罪事實，惟主要情節，猶避重就輕、多所隱飾之
      態度，併本院認定之事實，較原審為少，量刑依比例原則
      ，應輕於原審以資衡平，及所造成之危害等一切情狀，量
      處如主文第二項所示之刑。另修正前刑法第42條第2、3
      項規定：「易服勞役以一元以上三元以下折算一日，但勞
      役期限不得逾六月」、「罰金總額折算逾六個月之日數者
      ，以罰金總額與六個月之日數比例折算」。而被告行為時
      易服勞役之折算標準，業據修正前罰金罰鍰提高標準條例
      第2條前段規定，就其原定數額提高為一百倍折算一日，
      則被告行為時易服勞役之折算標準，應以銀元一百元以上
      三百元以下折算一日，即新台幣三百元以上九百元以下折
      算一日。修正後則改為：易服勞役以新台幣一千元、二千
      元或三千元折算一日，但勞役期限不得逾一年。勞役總額
      折算逾一年之日數者，以罰金總額與一年之日數比例折算
      。比較新舊法結果，修正後易服勞役折算標準較有利於被
      告，但其勞役期限，則以修正前之規定較有利於被告，爰
      依修正前規定，諭知易服勞役折算標準。
四、沒收：
    (一)扣案之提單四紙、發電機說明書一份、發電機一部係被告
      與共犯戊○○所有供本件走私管制物品、運輸槍彈犯罪所
      用之物，應依刑法第38條第1項第2款規定，宣告沒收。
    (二)槍枝部分：（合計8支）
    1.捷克製CZ75COMPACT型制式9MM口徑半自動手槍1支（槍枝
      管制編號：0000000000）。
    2.美國BERETTA廠MOD. 21A口徑0.25吋半自動手槍1支（槍枝
      管制編號：0000000000）。
    3.捷克CZ廠製口徑6.35MM（即0.25吋）之制式半自動手槍1
      支（槍枝管制編號：0000000000，槍號為Ｚ506828）。
    4.美國INTRATEC廠製TEC-9M型口徑9MM之制式半自動手槍1
      支（槍枝管制編號：0000000000，槍號送鑑時已磨滅）
    5.捷克CZ廠製75COMPACT型制式9MM口徑半自動手槍1支（槍
      枝管制編號0000000000，槍號B6146）。
    6.義大利BERETTA廠製84型口徑9MM之制式半自動手槍1支（
      槍枝管制編號：0000000000，槍號D85369Y）。
    7.比利時BROWNING ARMSCOMPANY製BDA-380型口徑9MM（0.38
      吋）之制式半自動手槍1支（槍枝管制編號：0000000000
      ，槍號為NT0398）。
    8.蘇聯製口徑9MM（0.38吋）之制式半自動馬可洛夫手槍一
      支（含彈匣4個，槍枝管制編號：0000000000）。
    9.比利時白朗寧BROWNING廠製口徑9MM之制式半自動手槍1
      支（含彈匣3個，槍枝管制編號：0000000000）。
    10.德國WALTHER廠製P99型口徑9MM之制式半自動手槍3支（含
      彈匣6個，槍枝管制編號：0000000000至0000000000）。
    11.德國ＨＫ廠製USPCOMPACT型口徑9MM之半自動制式手槍13
      支（含彈匣27個，槍枝管制編號：0000000000至00000000
      00）。
    (二)主要零組件部分：非供上述槍枝使用之彈匣2個（即中和
      支庫查扣1個，89年12月9日查扣1個）。
    (三)子彈部分: 口徑9MM制式子彈1,688顆（含9MM0.38吋口徑
      部分）；口徑0.25吋制式子彈72顆。
    (四)以上(一)(二)(三)所示之槍枝、子彈及彈匣均屬違禁物，均應依
      刑法38條第1項第1款規定宣告沒收；
    (五)至售予己○○之南斯拉夫廠ＣＺ99手槍制式半自動手槍1
      支（含彈匣2個）及9MM子彈30顆；售予乙○○之捷克ＣＺ
      廠製0.25吋自動手槍1支（即掌心雷，槍枝管制編號：000
      0000000，槍號Z510981）及9MM制式子彈6顆（試射2 顆）
      、口徑0.25吋子彈3顆（鑑驗試射3顆用罄）；售予庚○○
      之捷克ＣＺ廠製口徑0.25吋制式半自動手槍2支（即掌心
      雷，槍枝管制編號：0000000000、0000000000，槍號Ｚ51
      1031、Ｚ510936）及0.25吋制式半自動手槍子彈21顆（鑑
      驗時試射6顆）部分，均已出售分別交予己○○、乙○○
      、庚○○等人，且已分別於各該被告己○○、乙○○及庚○○之案件中沒收（本院90年上訴字第2564號、臺灣板橋
      地方法院92年重訴緝字第6號、90年重訴字第9號），故不
      在本案沒收；另扣案口徑0.25吋制式手槍子彈4顆、制式
      口徑9MM子彈76顆（含9MM0.38吋口徑部分）、制式口徑
      8MM空包彈加裝直徑約5.3MM之金屬彈頭改造而成之子彈1
      顆，均於鑑定時均已試射，爰不予宣告沒收；而另扣案林
      瑞昌變造身分證，與本案犯罪無關，依法不得為沒收之諭
      知，均附此敘明。
陸、公訴意旨另以：
一、被告與戊○○、庚○○，於88年10月、89年5月、7月在泰國
    及丑○○以每支1萬元至4萬元不等價格購入點38左輪手槍及
    自動步槍、子彈，並購置發電機，將發電機拆解挖空內部，
    把槍彈以鋁箔紙包裝後填塞入發電機內，再將發電機結合以
    掩人耳目，並委由不知情之晁祥股份有限公司（即卯○○○○）以不知情之林瑞昌（身分證係變造）名義為收貨人，向
    財政部臺北關申報自泰國或丑○○進口發電機，使不知情關
    務人員記載於職務上進口報單上，被告甲○○等人並於提領
    貨物時，於提領人欄簽署林瑞昌之名，足生損害於林瑞昌及
    關務機關對進口貨物管理正確性。被告及戊○○、庚○○等
    人於藏有槍彈之發電機順利入關提領後，即與知情之丁○○
    、陳宏宗、午○○、辛崇德等人，以汽車載運至戊○○、庚○○住處及臺北縣土城市○○路「博德」汽車旅館等處，並
    立即拆解發電機，取出槍彈。因指被告另犯刑法第210條、
    212條、213條、216條、懲治走私條例第2條第1項、槍砲彈
    藥刀械管制條例第7條第1項販賣、運輸槍械、第12條第1項
    販賣、運輸子彈等罪嫌，及另有販賣槍予子○○、陳宏宗，
    丁○○及巳○○等人之犯嫌（即起訴書附表二，除前述有罪
    部分賣予乙○○、己○○及庚○○外，其餘所指）。
    (一)按被告自白不得作為其有罪判決之唯一依據，刑事訴訟法
      第156條第2項定有明文。又共同被告為不利於己之陳述，
      固得採為其他共同被告犯罪之証據，但此項不利之陳述，
      須無瑕疵可指，且就其他方面調查又與事實相符者，始得
      採為犯罪事實之認定。縱可認其陳述無瑕疵，亦應調查其
      他足資以證明所供述之犯罪事實確具有相當程度真實性之
      補強證據，以察其是否與事實相符，若不為調查，而專憑
      此項供述即為其他共同被告犯罪事實之認定，顯與刑事訴
      訟法第156條第2項之規定有違（最高法院86年度臺上字第
      3179號判決要旨參照）。
    (二)檢察官認被告有此部分犯行，主要是以被告警詢自白，及
      證人戊○○、丁○○警偵訊證述為證，然訊據被告堅決否
      認有此部分犯行，辯稱：88年那次係真的進口發電機、89
      年5月僅是幫庚○○介紹槍販，庚○○自己報關、接貨，
      伊教他拆解發電機，其他均不知情，7月那次並不是伊所
      為，與伊無關，未賣槍予子○○，陳宏宗，丁○○及巳○○等語。經查：
      (1)關於88年10月、89年5月、7月月走私進口槍、彈部分：
        被告於警詢固供稱：去年年中，走私掌心雷等，並賣予
        黑人，今年七月走私白朗寧等，賣給黑人等語（偵字第
        22702號卷第12頁背面至13頁），於偵訊：第一次走私
        槍械在88年，921之後10月份等語（同上偵卷第203頁背
        面），證人丁○○於警詢及自白書謂：第一次是農曆年
        前，第2次是農曆年後，第3次是89年夏天，我不知走私
        多少槍彈，是賣給坎仔等人，最後一次即為警查獲這次
        等語（偵字第22702號卷第23頁背面至25頁，第267 至
        268頁），或稱：第3次89年5月，我不知何人幫忙等語
        （同上偵卷第261頁背面），於偵訊稱：89年1月，3月
        ，7月及12月有賣槍等語（同上偵卷第221頁背面），另
        證人戊○○於警詢稱：從去年7月（按88年）開始，共
        5次等語（偵字第21558號卷第5頁背面），或稱：第一
        次是88年10月，第2次是89年1月，第3次是89年3月，第
        4次是89年5月，第5次是89年7 月等語（偵字第3141號
        卷第106頁背面至108頁），偵訊稱：共6次，第一次是
         88年10月，第二次是今年（按89年）1月，第3次有長
        槍等語（偵字第22702號卷卷第182至186頁），經比對
        上開說辭：有關第一次走私88年10月乙節，僅有證人戊○○所指，且其警詢或稱：第一次88年7月等語，前後
        齟齬，又無佐證，尚難遽採，而有關89年5月乙節，證
        人丁○○固有指陳，惟稱不知何人幫忙，顯見其未參與
        ，所述無非傳聞，不能遽信，此外，亦僅證人戊○○所
        指，然無他證據可佐，尚難遽採，而89年7月部分，雖
        被告與證人戊○○所述相同，惟證人戊○○稱：這次走
        私我是有處理，沒有出面，我不知如何接貨，何人參與
        等語（偵字第3141號卷第108頁背面），既然未參予，
        如何知悉？是證人戊○○此部分所指，即有瑕疵可指，
        尚難據為被告上開說詞之補強，而證人丁○○所指夏天
        ，就係何月，亦難確認，無從據為被告上開說辭之補強
        證據，再者雖有7月之進口報單（偵字第21557號卷第41
        頁）及林瑞昌之變造資料在卷可參，惟此次並無槍械扣
        案，尚難以有進口資料，遽認有走私進口槍械。而證人
        庚○○於警詢稱：89年5月有走私槍彈及毒品進口，是
        被告拿提貨單叫我去辦的，槍交丁○○賣，毒品被告拿
        走等語（偵字第22702號卷第304頁背面），惟於偵訊稱
        ：我不知有槍，事後才知等語（警卷二第71頁背面），
        且未提及有毒品，前後不一，且證人丁○○並未指陳有
        五月賣槍之事，再者，並無證據足認被告持有毒品，是
        證人庚○○此部分所述，即乏依據，不能採信，此外，
        又查無其他證據足以補強被告上開自白，依法即不能以
        該自白為被告有罪之唯一證據，難認被告有此部分犯行
        。
     (2)有關賣槍予子○○，陳宏宗，丁○○及巳○○部分，查
       ：有關子○○部分，業經本院更一審判決無罪確定在案
       ，陳宏宗亦經本院更二審判決無罪確定，均難認被告販
       賣槍械予其二人而後轉賣他人，至於丁○○係與被告共
       犯，並非被告將槍械賣與陳某，至於丁○○另販賣予他
       人部分，被告否認與其有關，且丁○○非無其他槍械來
       源，亦難認係被告提供而與之共犯，而巳○○部分，其
       於警詢稱：慶祥拿了16萬元，我向小三（按即庚○○）
       買二把掌心雷，另7月慶祥要向甲○○借槍，我有參與等
       語（偵字第23180 號卷第13頁正反面），難認係被告販
       賣，綜上，難認被告有此部分犯行。
     (三)惟公訴意旨認此部分與上揭論罪科刑部分，有連續犯裁
       判上一罪或實質一罪關係，爰不另為無罪之諭知。
柒、臺灣桃園地方法院檢察署97年偵字第16467號移送併辦意旨
    略以：乙○○於90年4月18日17時30分，在桃園縣中壢市○○○街76號5樓之5為警查獲持有具殺傷力之口徑8MM子彈8顆
    、口徑9MM子彈3顆及達姆彈2顆，亦係被告非法持有，於89
    年6、7月間在中壢交予乙○○云云。惟此為被告所否認，辯
    稱伊不可能送乙○○土造子彈等語。經查該扣案之子彈中之
    8顆子彈，實均係土造子彈，有內政部警政署刑事警察局鑑
    驗通知書一紙可稽（見偵字第6476號卷第130頁），參以上
    揭被告被查獲私運進1,000多顆子彈，殆幾為制式子彈，況
    被告對於曾將6顆具殺傷力之9MM子彈交予乙○○，復自承不
    諱，衡情，當無否認此部分事實之必要，是被告所辯，非不
    可採要信，此部分事實，即屬不能證明。自與上揭有罪部分
    間，不具裁判上一罪之關係，應退由檢察官另行處理。
據上論斷，應依刑事訴訟法第369條第1項前段、第364條、第299
條第1項前段、第300條，91年修正前懲治走私條例第2條第1項、
第11條，槍砲彈藥刀械管制條例第7條第1項、第4項、第12條第
1項、第4項、第13條第1項，刑法第2條第1項、第11條前段、第
216條、第210條、第212條、第214條、修正前刑法第28條、第55
條、第56條、第42條第3項，刑法第38條第1項第1款、第2款，刑
法施行法第1條之1，判決如主文。
本案經檢察官李叔芬到庭執行職務。
中    華    民    國    98    年    5     月    26    日
                  刑事第二十二庭審判長法  官  何菁莪
                                      法  官  洪于智
                                      法  官  江振義
以上正本證明與原本無異。
如不服本判決，應於收受送達後十日內向本院提出上訴書狀，其
未敘述上訴之理由者並得於提起上訴後十日內向本院補提理由書
（均須按他造當事人之人數附繕本）。
                                      書記官  陳韋杉
中    華    民    國    98    年    6     月    1     日
附錄本案論罪科刑法條：
槍砲彈藥刀械管制條例第7條第1項
未經許可，製造、販賣或運輸火砲、肩射武器、機關槍、衝鋒槍
、卡柄槍、自動步槍、普通步槍、馬槍、手槍或各類砲彈、炸彈
、爆裂物者，處死刑、無期徒刑或七年以上有期徒刑；處徒刑者
，併科新台幣三千萬元元以下罰金。
槍砲彈藥刀械管制條例第12條
未經許可，製造、販賣或運輸子彈者，處一年以上七年以下有期
徒刑，併科新台幣五百萬元以下罰金。
槍砲彈藥刀械管制條例第13條
未經許可，製造、販賣或運輸槍砲、彈藥之主要組成零件者，處
三年以上十年以下有期徒刑，併科新台幣七十萬元以下罰金。
刑法第210條偽造、變造私文書，足以生損害於公眾或他人者，
處五年以下有期徒刑。
刑法第212條
偽造、變造護照、旅券、免許證、特許證及關於品行、能力服務
或其他相類之證書、介紹書，足以生損害於公眾或他人者，處一
年以下有期徒刑、拘役或三百元以下罰金。
刑法第214條
明知為不實之事項，而使公務員登載於職務上所掌之公文書，足
以生損害於公眾或他人者，處三年以下有期徒刑、拘役或五百元
以下罰金。
懲治走私條例第2條
私運管制物品進口、出口逾公告數額者，處 7 年以下有期徒刑，
得併科新臺幣 3 百萬元以下罰金。
附表一
    (一)槍枝部分：（合計25支）
    1.捷克製CZ75COMPACT型制式9MM口徑半自動手槍1支（槍枝
      管制編號：0000000000）。
    2.美國BERETTA廠MOD. 21A口徑0.25吋半自動手槍1支（槍枝
      管制編號：0000000000）。
    3.捷克CZ廠製口徑6.35MM（即0.25吋）之制式半自動手槍1
      支（槍枝管制編號：0000000000，槍號為Ｚ506828）。
    4.美國INTRATEC廠製TEC-9M型口徑9MM之制式半自動手槍1
      支（槍枝管制編號：0000000000，槍號送鑑時已磨滅）
    5.捷克CZ廠製75COMPACT型制式9MM口徑半自動手槍1支（槍
      枝管制編號0000000000，槍號B6146）。
    6.義大利BERETTA廠製84型口徑9MM之制式半自動手槍1支（
      槍枝管制編號：0000000000，槍號D85369Y）。
    7.比利時BROWNING ARMSCOMPANY製BDA-380型口徑9MM（0.38
      吋）之制式半自動手槍1支（槍枝管制編號：0000000000
      ，槍號為NT0398）。
    8.蘇聯製口徑9MM（0.38吋）之制式半自動馬可洛夫手槍一
      支（含彈匣4個，槍枝管制編號：0000000000）。
    9.比利時白朗寧BROWNING廠製口徑9MM之制式半自動手槍1
      支（含彈匣3個，槍枝管制編號：0000000000）。
    10.德國WALTHER廠製P99型口徑9MM之制式半自動手槍3支（含
      彈匣6個，槍枝管制編號：0000000000至0000000000）。
    11.德國ＨＫ廠製USPCOMPACT型口徑9MM之半自動制式手槍13
      支（含彈匣27個，槍枝管制編號：0000000000至00000000
      00）。
    (二)非供上述槍枝使用之彈匣2個。
    (三)子彈部分: 口徑9MM制式子彈1,688顆（含9MM0.38吋口徑
      部分）；口徑0.25吋制式子彈72顆。


司法院資訊處製作；財團法人民間司法改革基金會備份。
